【裁判字號】    97,易,747
【裁判日期】    970505
【裁判案由】    重利等
【裁判全文】
臺灣臺北地方法院刑事判決               97年度易字第747號
公  訴  人  臺灣臺北地方法院檢察署檢察官
被      告  乙○○
選任辯護人  許朝昇律師
上列被告因重利等案件，經檢察官提起公訴（97年度偵字第2315
號），本院判決如下：
    主  文
乙○○乘他人急迫貸以金錢，而取得與原本顯不相當之重利，處
有期徒刑月，如易科罰金，以新臺幣壹仟元折算壹日；又以加
害身體之事，恐嚇他人致生危害於安全，共貳罪，各處有期徒刑
貳月，如易科罰金，均以新臺幣壹仟元折算壹日。應執行有期徒
刑陸月，如易科罰金，以新臺幣壹仟元折算壹日。
    事  實
乙○○乘甲○○（原名江浩永）急迫需錢之際，於民國96年7月3
日，在臺北市○○區○○街27號附近，貸以新臺幣（下同）10萬
元，預扣2萬元、1,000元充為首期利息及手續費，實際交付7萬
9,000元，約定其後以每10日為期加給2萬元利息，並責求簽發面
額總計10萬元之支票3紙、單計20萬元之本票1紙作為擔保，以此
方式取得與原本顯不相當之重利。嗣因甲○○未能如期清償本息
，乙○○另基於恐嚇之犯意，先後於96年11月初某日、97年1月
11日，分別在臺北市中正區○○○路與愛國東路路口附近、同市
大同區○○○路與歸綏街路口附近，當面向甲○○恫稱「如果不
還錢的話，就要派人去你家裡收，你知道收是什麼意思！」及「
如果不還錢，要找公司的人跟你要，要想想你的家人，現在是選
舉期間，否則早就找你動手！」等以加害身體之事恐嚇甲○○，
使甲○○心生畏怖，致生危害於安全。
    理  由
一、證人甲○○於偵查中之陳述，雖屬被告以外之人於審判外之
    陳述，然前開於檢察官偵查中之證詞，經具結在案，當事人
    、辯護人對前開證詞於本院審理中未予爭執，且未聲請傳訊
    證人，等同放棄詰問權之行使，復無顯不可信之情況，依刑
    事訴訟法第159條之1第2項規定，得為證據；其於警詢中之
    證詞，當事人、辯護人於言詞辯論終結前均未爭執其證據能
    力，本院審酌該言詞陳述作成時之情況尚無不當之處，適為
    本案之證據，依同法第159條之5第2項規定，得為證據。至
    通聯調閱查詢單，亦查無違反法定程序取得之情形，依刑事
    訴訟法第158條之4反面規定，亦具證據能力，合先敘明。
二、訊據被告乙○○對上述犯罪事實坦承不諱，核與證人即告訴
    人於警詢、檢察官偵查中指訴情節相符，有各該筆錄在卷可
    憑，復有通聯調閱查詢單附卷可資佐證，足徵被告自白與事
    實相符，犯行堪以認定，應予依法論科。
三、核被告所為，係犯刑法第344條重利罪、第305條恐嚇危害安
    全罪。所犯重利及先後2次恐嚇危害安全犯行，犯意各別，
    行為互殊，應予分論併罰。爰審酌被告貪圖私利，收取重利
    於先，復以恐嚇手段討債於後，實不足取，惟尚無前科，有
    臺灣高等法院被告前案紀錄表在卷可稽，且犯後已坦承犯行
    ，並與告訴人達成和解，有和解書1紙為憑，又經告訴人於
    審理中陳述無訛，及其犯罪之動機、手段、所生危害等一切
    情狀，各量處如主文所示之刑，並諭知易科罰金之折算標準
    ，並定應執行刑，及諭知易科罰金之折算標準。另扣案物均
    與本案犯行無直接關係，不予宣告沒收。
據上論斷，應依刑事訴訟法第299條第1項前段，刑法第344條、
第305條、第41條第1項前段、第2項、第51條第5款，刑法施行法
第1條之1第1項、第2項前段，判決如主文。
本案經檢察官江貞諭到庭執行職務
中    華    民    國    97    年    5     月    5     日
                        臺灣臺北地方法院刑事第14庭
                                法  官  宋松璟
上正本證明與原本無異。
如不服本判決，應於判決送達後10日內向本院提出上訴狀（應抄
附繕本）。告訴人或被害人如對於本判決不服者，應具備理由請
求檢察官上訴，其上訴期間之計算係以檢察官收受判決正本之日
期為準。
                                書記官  周小玲
中    華    民    國    97    年    5     月    6     日
附錄本案論罪科刑法條
中華民國刑法第305條
（恐嚇危害安全罪）
以加害生命、身體、自由、名譽、財產之事，恐嚇他人致生危害
於安全者，處2年以下有期徒刑、拘役或300元以下罰金。
中華民國刑法第344條
（重利罪）
乘他人急迫、輕率或無經驗貸以金錢或其他物品，而取得與原本
顯不相當之重利者，處1年以下有期徒刑、拘役或科或併科1,000
元以下罰金。


司法院資訊處製作；財團法人民間司法改革基金會備份。
